【裁判字號】    98,上訴,1349
【裁判日期】    981027
【裁判案由】    違反毒品危害防制條例
【裁判全文】
臺灣高等法院高雄分院刑事判決        98年度上訴字第1349號
上  訴  人
即  被  告  甲○○
                      之2
上列上訴人因違反毒品危害防制條例案件，不服臺灣高雄地方法
院98年度審訴字第2943號中華民國98年8 月31日第一審判決（起
訴案號：臺灣高雄地方法院檢察署98年度毒偵字第1334號），提
起上訴，本院判決如下：
     主  文
上訴駁回。
    事  實
一、甲○○前於民國97年間，因施用毒品案件，經臺灣高雄地方
    法院裁定送觀察、勒戒後，認無繼續施用毒品傾向，於97年
    9 月30日執行完畢而釋放，由臺灣高雄地方法院檢察署檢察
    官以97年度毒偵字第7207號、7780號為不起訴處分確定。詎
    甲○○仍不知悔改，竟分別基於施用第一、二級毒品之犯意
    ，於98年2 月6 日下午3 時許，在其友人位於高雄市左營區
    之住處，以將第一級毒品海洛因摻入香菸後點火吸食方式，
    施用第一級毒品海洛因1 次；復在同一地點，以將第二級毒
    品甲基安非他命置於鋁箔紙上燒烤而吸食煙霧之方式，施用
    第二級毒品甲基安非他命1 次。嗣於98年2 月7 日晚間8 時
    30分，在高雄市○○區○○路195 巷7 號前，為警查獲，經
    徵得其同意採尿送驗結果呈嗎啡、甲基安非他命陽性反應，
    並扣得如附表所示之第二級毒品甲基安非他命21包，始獲上
    情。
二、案經高雄市政府警察局移送臺灣高雄地方法院檢察署檢察官
    偵查起訴。
    理  由
一、上訴人即被告甲○○對於上揭時、地，分別施用第一級毒品
    海洛因及第二級毒品甲基安非他命各1 次之事實，業於原審
    坦承不諱，而被告為警查獲所採之尿液檢體，經送高雄市立
    凱旋醫院，以酵素免疫分析法及氣相層析質譜儀法檢驗結果
    ，呈現嗎啡及甲基安非他命陽性反應，此有高雄市立凱旋醫
    院98年2 月23日濫用藥物尿液檢驗報告暨高雄市政府警察局
    保安警察大隊刑案移送專責組偵辦毒品危害防制條例嫌疑人
    尿液採證代碼表（代號：L 專-98077號）各1 份附卷可稽。
    而扣案之晶體共21包，送請送高雄市立凱旋醫院鑑驗結果，
    亦均含第二級毒品甲基安非他命成分無訛（詳如附表所示）
    ，有該醫院濫用藥物成品檢驗鑑定書1 份在卷可佐，是被告
    分別施用第一、二級毒品各1 次之犯行，洵堪認定。其於本
    院審理中辯稱：我僅有施甲基安非他命，海洛因是在不知情
    中，吸食友人所提供含有海洛因成分之香煙，且係於吸食後
    友人始告知其情，顯係事後卸責之詞，不足採信。
二、又被告甲○○前於97年間，因施用毒品案件，經臺灣高雄地
    方法院裁定送觀察、勒戒後，認無繼續施用毒品傾向，於97
    年9 月30日執行完畢而釋放，由臺灣高雄地方法院檢察署檢
    察官以97年度毒偵字第7207號、7780號為不起訴處分確定之
    事實，有臺灣高等法院被告前案紀錄表可參，其於觀察勒戒
    執行完畢而釋放後5 年內，再有施用第一、二級毒品行為，
    應依法論科。
三、核被告所為，係犯毒品危害防制條例第10條第1 項之施用第
    一級毒品罪、同條第2 項之施用第二級毒品罪。被告持有第
    一、二級毒品後進而施用，其持有之低度行為均應為施用之
    高度行為所吸收，故均不另論其持有毒品罪。被告所犯上開
    施用第一級毒品罪及施用第二級毒品罪，犯意各別，應予分
    論併罰。
四、原審因而適用毒品危害防制條例第10條第1 項、第2 項、第
    18條第1 項前段，刑法第11條、第51條第5 款規定，並審酌
    被告前因施用毒品案件，經勒戒、觀察及強制戒治程序，由
    檢察官為不起訴處分後，仍未戒絕毒品，再次施用第一、二
    級毒品自戕其身，顯然缺乏戒絕毒品之決心，惟念及被告原
    審坦承施用第一、二級毒品之事實，且其行為尚未害及他人
    ，並斟酌被告犯罪動機、持有如附表所示之第二級毒品數量
    非少，但合計驗前淨重尚未達2 公克，以及其知識程度等一
    切情狀，認檢察官就施用第一級毒品部分，具體求刑有期徒
    刑8 月，應屬適當，就施用第二級毒品部分，具體求刑有期
    徒刑1 年，尚屬過重，爰分別量處有期徒刑8 月及6 月，並
    定應執行刑為有期徒刑1 年。及敘明扣案如附表所示之晶體
    21包，既然經高雄市立凱旋醫院鑑驗，均屬第二級毒品甲基
    安非他命無訛，已如前述，而包裝袋與其上殘留之毒品，已
    難以分析剝離，均應依毒品危害防制條例第18條第1 項規定
    ，不問屬於犯人與否，併宣告沒收銷燬之，至於送鑑耗損之
    甲基安非他命晶體，既均已滅失，自無庸再予宣告沒收銷燬
    之必要。其認事用法，核無不合，量刑亦屬允當。被告上訴
    意旨否認施用第一級毒品罪，及認其事後自動至高雄市凱旋
    醫院接受治療，原審所量處之刑度顯屬過重，指摘原判決不
    當，為無理由，應予駁回。
據上論斷，應依刑事訴訟法第368條，判決如主文。
本案經檢察官林敏惠到庭執行職務。
中    華    民    國    98    年    10    月    27    日
                  刑事第一庭    審判長法  官  周賢銳
                                      法  官  徐美麗
                                      法  官  黃仁松
以上正本證明與原本無異。
施用第二級毒品部分不得上訴。
施用第一級毒品部分如不服本判決應於收受本判決後10日內向本
院提出上訴書狀，其未敘述上訴理由者，並得於提起上訴後10日
內向本院補提理由書狀（均須按他造當事人之人數附繕本）「切
勿逕送上級法院」。
中    華    民    國    98    年    10    月    28    日
                                      書記官  林家煜
附錄本判決論罪科刑法條：
毒品危害防制條例第10條
施用第一級毒品者，處6月以上5年以下有期徒刑。
施用第二級毒品者，處3年以下有期徒刑。
附表：
┌──┬───────────┬──────────────────┐
│編號│物品名稱              │數量及重量                          │
├──┼───────────┼──────────────────┤
│一  │第二級毒品甲基安非他命│1 包( 含包裝袋，驗前淨重0.063 公克、│
│    │                      │驗後淨重0.054 公克)                 │
├──┼───────────┼──────────────────┤
│二  │第二級毒品甲基安非他命│1 包( 含包裝袋，驗前淨重0.055 公克、│
│    │                      │驗後淨重0.046 公克)                 │
├──┼───────────┼──────────────────┤
│三  │第二級毒品甲基安非他命│1 包( 含包裝袋，驗前淨重0.049 公克、│
│    │                      │驗後淨重0.038 公克)                 │
├──┼───────────┼──────────────────┤
│四  │第二級毒品甲基安非他命│1 包( 含包裝袋，驗前淨重0.037 公克、│
│    │                      │驗後淨重0.028 公克)                 │
├──┼───────────┼──────────────────┤
│五  │第二級毒品甲基安非他命│1 包( 含包裝袋，驗前淨重0.113 公克、│
│    │                      │驗後淨重0.102 公克)                 │
├──┼───────────┼──────────────────┤
│六  │第二級毒品甲基安非他命│1 包( 含包裝袋，驗前淨重0.055 公克、│
│    │                      │驗後淨重0.044 公克)                 │
├──┼───────────┼──────────────────┤
│七  │第二級毒品甲基安非他命│1 包( 含包裝袋，驗前淨重0.087 公克、│
│    │                      │驗後淨重0.078 公克)                 │
├──┼───────────┼──────────────────┤
│八  │第二級毒品甲基安非他命│1 包( 含包裝袋，驗前淨重0.111 公克、│
│    │                      │驗後淨重0.102 公克)                 │
├──┼───────────┼──────────────────┤
│九  │第二級毒品甲基安非他命│1 包( 含包裝袋，驗前淨重0.100 公克、│
│    │                      │驗後淨重0.089 公克)                 │
├──┼───────────┼──────────────────┤
│十  │第二級毒品甲基安非他命│1 包( 含包裝袋，驗前淨重0.105 公克、│
│    │                      │驗後淨重0.096 公克)                 │
├──┼───────────┼──────────────────┤
│十一│第二級毒品甲基安非他命│1 包( 含包裝袋，驗前淨重0.044 公克、│
│    │                      │驗後淨重0.032 公克)                 │
├──┼───────────┼──────────────────┤
│十二│第二級毒品甲基安非他命│1 包( 含包裝袋，驗前淨重0.079 公克、│
│    │                      │驗後淨重0.070 公克)                 │
├──┼───────────┼──────────────────┤
│十三│第二級毒品甲基安非他命│1 包( 含包裝袋，驗前淨重0.098 公克，│
│    │                      │驗後淨重0.088 公克)                 │
├──┼───────────┼──────────────────┤
│十四│第二級毒品甲基安非他命│1 包( 含包裝袋，驗前淨重0.117 公克、│
│    │                      │驗後淨重0.106 公克)                 │
├──┼───────────┼──────────────────┤
│十五│第二級毒品甲基安非他命│1 包( 含包裝袋，驗前淨重0.112 公克、│
│    │                      │驗後淨重0.101 公克)                 │
├──┼───────────┼──────────────────┤
│十六│第二級毒品甲基安非他命│1 包( 含包裝袋，驗前淨重0.102 公克、│
│    │                      │驗後淨重0.092 公克)                 │
├──┼───────────┼──────────────────┤
│十七│第二級毒品甲基安非他命│1 包( 含包裝袋，驗前淨重0.104 公克、│
│    │                      │驗後淨重0.095 公克)                 │
├──┼───────────┼──────────────────┤
│十八│第二級毒品甲基安非他命│1 包( 含包裝袋，驗前淨重0.110 公克、│
│    │                      │驗後淨重0.102 公克)                 │
├──┼───────────┼──────────────────┤
│十九│第二級毒品甲基安非他命│1 包( 含包裝袋，驗前淨重0.259 公克、│
│    │                      │驗後淨重0.250 公克)                 │
├──┼───────────┼──────────────────┤
│二○│第二級毒品甲基安非他命│1 包( 含包裝袋，驗前淨重0.259 公克、│
│    │                      │驗後淨重0.249 公克)                 │
├──┼───────────┼──────────────────┤
│二一│第二級毒品甲基安非他命│1 包( 含包裝袋，驗前淨重0.258 公克、│
│    │                      │驗後淨重0.247 公克)                 │
└──┴───────────┴──────────────────┘


司法院資訊處製作；財團法人民間司法改革基金會備份。
